# 求助陈版：关于职工薪酬问题

提问人：姒姒逸逸 时间：2022-12-26 14:29:17
背景：企业A为甲方提供活动服务需要聘请专家评审，专家是由甲方聘请，评审时间也是由甲方确定。甲方列明专家工作量，确定专家劳务费总额，将含有专家付款信息（身份证号、银行卡号、工作量统计表等）的专家劳务费发放表书面盖公章后交由企业A负责支付;
职工的定义：1.与企业订立劳动合同的所有人员，含全职、兼职和临时职工。按照我国《劳动法》和《劳动合同法》的规定，企业作为用人单位应当与劳动者订立劳动合同。
2 、未与企业订立劳动合同但由企业正式任命的人员，如部分董事会成员、监事会成员等。
3 、在企业的计划和控制下，虽未与企业订立劳动合同或未由其正式任命，但向企业所提供服务与职工所提供服务类似的人员，也属于职工的范畴，包括通过企业与劳务中介公司签订用工合同而向企业提供服务的人员，这些劳务用工人员属于本准则所称的职工。
根据以上定义，是否可以理解为：该专家不符合职工的定义，企业A无须与专家签订劳务合同

回答人：chenyiwei
从会计角度看，该专家不符合职工薪酬准则对“职工”的定义，其报酬不作为职工薪酬核算。但是否签订劳动合同或劳务合同，以及需要何种税前扣除凭据，是属于会计以外的法律、税务等其他领域的专业问题，需依据其他专业规则和法律法规规定予以判断。建议咨询相关领域内的专业人士。